【裁判字號】    89,上訴,1144
【裁判日期】    890929
【裁判案由】    違反槍彈藥刀械管制條例
【裁判全文】
臺灣高等法院高雄分院刑事判決                  八十九年度上訴字第一一四四號
    上  訴  人
    即  被  告  甲○○
    指定辯護人  本院公設辯護人孫妙岑
右上訴人因違反槍砲彈藥刀械管制條例案件，不服臺灣屏東地方法院八十九年度訴字
第二○五號，中華民國八十九年六月二十七日第一審判決（起訴案號：臺灣高雄地方
法院檢察署八十八年度偵字第四九四四號）提起上訴，本院判決如左：
    主  文
上訴駁回。
    事  實
一、甲○○曾犯非法持有彈藥罪，經法院判處有期徒刑三月確定執行完畢（不構成累
    犯），仍不知謹慎，其未經許可，於民國八十七年七月底某日，在屏東縣車城鄉
    某處海邊，向姓名不詳綽號「黑仔」之人購買具殺傷力之炸藥二顆（毛重六兩，
    淨重一點一八公克）後，準備做為防止鯊魚攻擊之用而非法持有，惟尚未使用，
    於八十八年七月十二日十六時許，在屏東縣恆春鎮○○路三十一號其所經營之龍
    秋海產店之無牌小貨車之置物箱內，為警當場查獲上開炸藥。扣得上開具殺傷力
    之炸藥二顆。
二、案經屏東縣警察局恆春分局報告臺灣屏東地方法院檢察署檢察官偵查起訴。
    理  由
一、右揭事實業據上訴人即被告甲○○於偵查、原審及本院審理中坦承不諱，扣案之
    炸藥經送內政部警政署刑事警察局鑑定結果亦認定係屬代拿邁炸藥，內含硝化甘
    油、硝化纖維、鋁粉、硫磺、銷酸鉀成分，有內政部警政署刑事警察局八十九年
    二月二十五日刑鑑字第九三三九號鑑驗通知書一件在卷可憑（見偵查卷第十二頁
    ），事證明確，被告犯行，洵堪認定。
二、查炸藥係指製造槍砲彈藥、炸彈、地雷之材料，與槍彈藥刀械管制條例第四條
    第一項第二款所規定同條項第一款各式槍砲所使用之砲彈、子彈等炸彈或爆裂物
    並非可相提並論，充其量僅係上揭砲彈、子彈等炸彈或爆裂物之主要組成零件。
    核被告未經許可，持有彈藥主要組成零件之行為係犯槍彈藥刀械管制條例第十
    三條第四項之罪。公訴人認被告未經許可持有上揭炸藥之行為，係犯槍彈藥刀
    械管制條例七條第四項之罪，起訴法條容有未洽，惟兩者社會基本事實仍屬相同
    ，酌予變更公訴人所引應適用之法條。
三、原審因而適用槍彈藥刀械管制條例第十三條第四項，刑法第四十二條第二項、
  第三十八條第一項第一款、罰金罰鍰提高標準條例第二條、現行法規所定貨幣單
    位折算新台幣條例第二條（漏引），並審酌被告曾有非法持有彈藥前科，犯罪動
    機、目的、手段、所生危害尚非重大及犯後坦承犯行態度良好頗有悔悟之意等一
    切情狀，量處有期徒刑六月，併科罰金新台幣五萬元，並就罰金部分諭知易服勞
    役之折算標準。扣案炸藥二顆，係違禁物，應依刑法第三十八條第一項第一款之
    規定宣告沒收。經核原判決認事用法均無違誤，量刑亦屬適當，被告上訴意旨，
    以量刑過重，指摘原判決不當，為無理由，應予駁回。
據上論斷，應依刑事訴訟法第三百六十八條，判決如主文。
本案經檢察官林炎昇到庭執行職務。
中    華    民    國     八十九     年       九       月    二十九  日
                              臺灣高等法院高雄分院刑事第八庭
                                  審判長法官  郭雅美
                                        法官  張盛喜
                                        法官  莊飛宗
右正本證明與原本無異。
如不服本判決，應於判決送達後十日內向本院提出上訴狀，其未述理由者並應於提
出上訴狀後十日內向本院補提理由書（應附繕本)。
                                      書記官  張宗芳
中    華    民    國     八十九     年       九       月     三十   日
附錄本判決論罪科刑法條：
槍彈藥刀械管制條例第十三條第四項
未經許可，持有、寄藏或意圖販賣而陳列第一項所列零件者，處六月以上五年以下有
期徒刑，併科新臺幣三百萬元以下罰金。
                                                                  Ｊ


司法院資訊處製作；財團法人民間司法改革基金會備份。
